臺灣士林地方法院刑事判決
111年度交簡上字第6號
上  訴  人  臺灣士林地方檢察署檢察官
被      告  劉宇萱


選任辯護人  陳怡彤律師
上列上訴人因被告過失傷害案件，不服本院刑事庭於中華民國11
0年12月1日所為110年度交簡字第18號第一審簡易判決（原起訴
案號：109年度偵字第20960號），提起上訴，本院管轄之第二審
合議庭判決如下：
    主  文
上訴駁回。
    事實及理由
一、本案經本院審理結果，認原審以被告劉宇萱犯刑法第284條
    前段之過失傷害罪，並依刑法第62條前段自首規定減輕其刑
    ，判處有期徒刑5月，如易科罰金，以新臺幣（下同）1,000
    元折算1日，緩刑2年，認事用法及量刑均無不當，應予維持
    。除就起訴書犯罪事實欄一所載告訴人劉宗振受傷情形補充
    「右膝及右手指擦傷」（詳後述），及就證據部分補充「被
    告於本院準備程序時之自白、本院就行車紀錄器錄影畫面之
    勘驗結果及附件」外，其餘引用原審判決書所記載之事實、
    證據及理由（如附件）。
二、告訴人以「其所受傷勢應屬重傷害，且被告未與其達成和解
    ，原審卻宣告緩刑，實屬不當」等情，請求檢察官上訴；檢
    察官遂以「告訴人因被告過失行為，身體及精神受有重大創
    傷，被告迄今未與告訴人和解，難認被告犯後態度良好，原
    審量刑顯屬過輕」為由提起上訴。經查：
（一）按刑法第10條第4項所稱重傷，係指毀敗或嚴重減損視能
      、聽能、肢能、語能、味能、嗅能、生殖機能或其他於身
      體或健康，有重大不治或難治之傷害。而視能、聽能、肢
      能、語能、味能、嗅能、生殖機能完全喪失，或雖未喪失
      ，但已有嚴重減損之情形，而其情形，並不以驗斷時之狀
      況如何為標準，如經過相當之診治，而能回復原狀，或雖
      不能回復原狀而只減衰，但未達嚴重減損之程度者，仍不
      得謂為該項之重傷（最高法院98年度台上字第4233號判決
      意旨可資參照）。本件告訴人於民國109年6月27日因本案
      車禍至急診就診，主訴右肩疼痛，同日X光片顯示右肩關
      節脫臼，於急診施行徒手復位術，除右肩關節外，其餘右
      側手肘、手腕及手指關節尚運作正常，嗣告訴人於同年7
      月24日、8月21日、9月18日、10月13日至骨科門診就診，
      經核磁共振檢查顯示旋轉肌袖肌腱大範圍破裂，需手術治
      療，於同年9月30日行反式全人工肩關節置換手術，術後
      定期接受復健治療，迄今右肩關節疼痛指數為2分，上舉
      約120度，外展約120度（以上兩項功能正常角度約180度)
      ，此有馬偕紀念醫院109年10月13日診斷證明書、台灣基
      督長老教會馬偕醫療財團法人淡水馬偕醫院111年2月16日
      馬院醫骨字第1110000709號函及檢附之告訴人病歷資料在
      卷可佐【見臺灣士林地方檢察署（下稱士檢）109年度他
      字第5108號卷第17頁，本院111年度交簡上字第6號卷（下
      稱交簡上卷）第79頁至第180頁】，足認告訴人於本件車
      禍發生後，右側手肘、手腕及手指關節均正常運作，右肩
      關節雖受有旋轉肌袖肌腱大範圍破裂之傷勢，然經手術及
      持續復建治療，迄今右肩關節上舉及外展角度均可達120
      度，與正常功能角度之差距非大，對於一般生活功能之影
      響程度應屬有限，參酌首揭所述，認告訴人所受傷勢應尚
      未達「毀敗或嚴重減損一肢機能」或「於身體或健康有重
      大不治或難治之傷害」之重傷程度，是告訴人請求檢察官
      上訴時，主張其所受傷勢屬於重傷害等詞，即非有據。
（二）按宣告刑之輕重屬量刑問題，而量刑之輕重，屬實體法上
      賦予事實審法院得依職權裁量之事項，苟以行為人之責任
      為基礎，且已斟酌刑法第57條各款所列情狀而為刑之量定
      ，亦無逾越法定刑度或濫用自由裁量權限情事，即不容任
      意指為違法（最高法院75年台上字第7033號判例、100年
      度台上字第507號判決意旨可資參照）。本件被告於檢察
      事務官詢問及原審審理、本院準備程序時，均坦承犯行不
      諱【見士檢109年度偵字第20960號卷第9頁至第11頁、110
      年度偵字第3190號卷第9頁，本院110年度交易字第94號卷
      （下稱交易卷）卷二第22頁、第74頁、交簡上卷第218頁
      至第219頁】；又被告於原審審理期間，雖未與告訴人達
      成和解，然被告於車禍發生後，積極與告訴人家屬聯繫關
      切告訴人受傷及車輛毀損情形，並提供保險業務員之聯絡
      方式予告訴人家屬，於原審審理期間，亦表示願意賠償50
      萬元予告訴人，但因與告訴人要求賠償金額80萬元有所落
      差而未能達成和解，此有被告提出之LINE對話紀錄、原審
      110年11月18日調解紀錄表在卷供佐（見本院110年度審交
      易字第364號卷第83頁至第121頁、交易卷二第69頁）；嗣
      被告於本院準備程序時，業與告訴人達成和解，並依約履
      行完畢，業經被告與告訴人於本院準備程序時陳明無誤（
      見交簡上卷第218頁），復有本院和解筆錄、被告道歉書
      、郵政匯款申請書、保險金給付資料、本院公務電話紀錄
      附卷可稽（見交簡上卷第229頁、第239頁至第240頁、第2
      55頁至第259頁），足認被告非自始無賠償告訴人之意，
      是原審認被告坦承犯行，願賠償告訴人所受損失，惟因雙
      方對賠償金額無共識而未達成調解，即非無憑。再者，原
      審判決敘明量刑係審酌被告過失程度、犯後態度、智識程
      度、生活狀況及告訴人受傷情形等情狀，並說明因被告前
      無任何犯罪前科，一時失慮致罹刑典，犯後知所悔悟，應
      無再犯之虞，參酌被告有意賠償告訴人相關損害，緩刑宣
      告不影響告訴人另循民事訴訟途徑向被告請求損害賠償之
      權利，認所宣告之刑以暫不執行為適當而宣告緩刑，顯係
      以行為人之責任為基礎，斟酌刑法第57條所列一切情狀，
      所定刑度未逾越法定刑度，所為緩刑宣告亦與刑法第74條
      第1項第1款所定緩刑要件無違，並無裁量濫用之情形，難
      謂有何違法之處。
（三）至於告訴人於車禍發生當日送至醫院時，除右肩關節脫臼
      外，尚受有右膝及右手指擦傷之傷害，此有告訴人急診病
      歷及受傷部位照片附卷可參（見交簡上卷第81頁至第85頁
      ）；而原審判決引用起訴書所載告訴人受傷情形固未敘及
      「右膝及右手指擦傷」，惟依受傷部位照片觀之，告訴人
      右膝及右手指所受僅屬輕微擦傷，傷勢非屬嚴重，對於原
      審量處之刑度並無影響，僅由本院予以補充更正為已足。
      另被告與告訴人雖於本院準備程序時達成和解，然依前所
      述，原審未將「被告未與告訴人達成和解」列為對被告不
      利之量刑因素，復已斟酌刑法第57條各款所列情狀而為刑
      之量定，且經綜合審酌本案犯罪情節，本院認原審所定刑
      度無因被告嗣後與告訴人達成和解而有何失出之處，仍應
      予以維持。從而，檢察官以前詞提起上訴為無理由，應予
      駁回。
三、按第二審被告經合法傳喚，無正當之理由不到庭者，得不待
    其陳述，逕行判決；對於簡易判決處刑不服而上訴者，得準
    用上開規定，刑事訴訟法第371條、第455條之1第3項分別定
    有明文。本件被告經合法傳喚，於審判期日無正當理由未到
    庭，依上開規定，爰不待其陳述，逕行判決。
據上論斷，應依刑事訴訟法第455條之1第1項、第3項、第368條
、第371條、第373條，判決如主文。
本案經檢察官楊冀華提起公訴，檢察官吳昭瑩提起上訴，檢察官
郭季青到庭執行職務。
中　　華　　民　　國　　111 　年　　4 　　月　　20　　日
                  刑事第一庭審判長法  官  陳明偉
　　　　　　　　　　              法  官  吳佩真
　　　　　　　　　　              法  官  邰婉玲
以上正本證明與原本無異。
本件判決不得上訴。
                                  書記官  劉致芬
中　　華　　民　　國　　111 　年　　4 　　月　　20　　日
附錄本案論罪科刑法條全文： 
中華民國刑法第284條
因過失傷害人者，處1年以下有期徒刑、拘役或10萬元以下罰金
；致重傷者，處3年以下有期徒刑、拘役或30萬元以下罰金。